【裁判字號】    90,訴緝,36
【裁判日期】    901225
【裁判案由】    毒品危害防制條例
【裁判全文】
臺灣基隆地方法院刑事判決                            九十年度訴緝字第三六號
    公  訴  人  臺灣基隆地方法院檢察署檢察官
    被      告  甲○○
右列被告因違反毒品危害防制條例案件，經檢察官提起公訴（九十年度毒偵字第六二
九號），本院判決如左：
    主  文
甲○○連續施用第壹級毒品，累犯，處有期徒刑壹年，扣案之第壹級毒品海洛因貳包
淨重零點玖公克均沒收銷燬；又連續施用第貳級毒品，累犯，處有期徒刑捌月，扣案
之第貳級毒品安非他命伍包淨重陸點捌公克及含第貳級毒品安非他命殘渣之塑膠袋拾
個均沒收銷燬，分裝袋柒個、分裝匙貳支均沒收；應執行有期徒刑壹年陸月，扣案之
第壹級毒品海洛因貳包淨重零點玖公克、第貳級毒品安非他命伍包淨重陸點捌公克及
含第貳級毒品安非他命殘渣之塑膠袋拾個均沒收銷燬，分裝袋柒個、分裝匙貳支均沒
收。
    事  實
一、甲○○於民國八十六年間曾因違反麻醉藥品管理條例案件，經台灣高等法院判處
    有期徒刑七月確定，於八十七年十月十四日縮短刑期執行完畢，於八十七年十月
    十五日出監（起訴書誤載為八十七年九月十九日執行完畢）。又二次因施用毒品
    案件，分別經觀察、勒戒後，均認無繼續施用毒品之傾向，由本院及臺灣基隆地
    方法院檢察署檢察官先後於八十七年七月三十日、八十八年四月十七日，以八十
    七年度易字第四Ｏ四號、八十八年度偵字第二四一九號為免刑判決及不起訴處分
    確定，嗣於八十八年五月五日下午八時三十分許起至同年六月二十一日下午五時
    三十分許止，連續在不詳地點施用第二級毒品安非他命，經本院裁定送強制戒治
    ，並經臺灣基隆地方法院檢察署檢察官以八十八年偵字第三Ｏ四四、四Ｏ九一號
    聲請簡易判決處刑，經本院於八十八年九月三日以八十八年度基簡字第六四九號
    判處有期徒刑五月，如易科罰金以三百元折算一日，並於八十九年四月十一日確
    定（尚未執行），後甲○○又於八十八年十一月二十四日下午七時三十分許起至
    同年月三十日下午八時採尿前二日止，連續在不詳地點施用第二級毒品安非他命
    ，並持有第一級毒品海洛因，經本院於八十九年二月十八日以八十九年度基簡字
    第九十一號判處有期徒刑七月，如易科罰金以三百元折算一日（施用第二級毒品
    處有期徒刑五月，如易科罰金以三百元折算一日，持有第一級毒品處有期徒刑四
    月，如易科罰金以三百元折算一日，二罪定應執行刑）並於八十九年四月十七日
    確定（尚未執行）。復甲○○又於八十九年八月初起至同年月二十日止，分別施
    用第一級毒品海洛因、第二級毒品安非他命，經本院於八十九年十二月十八日以
    八十九年度訴字第六Ｏ六號判處應執行有期徒刑一年（施用第一級毒品處有期徒
    刑八月，施用第二級毒品處有期徒刑六月，二罪定應執行刑），並於九十年一月
    三十一日確定（尚未執行）。詎甲○○不知悔悟，猶於九十年二月初起至九十年
    十一月十六日止（起訴書誤載為於九十年三月二十一日採尿前之二、四日內），
    在基隆市○○區○○路二五八巷七號、臺北縣汐止市○○路五○五號八樓等處（
    起訴書誤載為在不詳地點）分別施用第一級毒品海洛因、第二級毒品安非他命，
    各約一、二天施用第一級毒品海洛因、第二級毒品安非他命一次，嗣由臺灣基隆
    地方法院檢察署觀護人於九十年三月二十一日通知到場採驗尿液送檢驗後查獲。
    又於九十年十一月十六日下午六時許，甲○○因通緝為警於臺北縣汐止市○○路
    五○五號八樓查獲，並扣得第一級毒品海洛因二包淨重○點九公克、第二級毒品
    安非他命五包淨重六點八公克及含第二級毒品安非他命殘渣之塑膠袋十個，及甲
    ○○所有供施用第二級毒品安非他命用之分裝袋七個、分裝匙二支。
二、案經臺灣基隆地方法院檢察署觀護人報告臺灣基隆地方法院檢察署檢察官偵查起
    訴。
    理  由
一、右揭事實，業據被告甲○○於本院審理時供承不諱，被告於九十年三月二十一日
    經臺灣基隆地方法院檢察署觀護人通知到場採驗尿液及於九十年十一月十六日為
    警查獲採驗尿液，結果其尿液均呈嗎啡陽性反應及甲基安非他命陽性反應，此有
    台灣尖端先進生技醫藥股份有限公司濫用藥物檢驗中心濫用藥物檢驗報告及昭信
    科技顧問股份有限公司濫用藥物陽性檢體檢驗報告各一紙在卷可稽，並有第一級
    毒品海洛因二包淨重○點九公克、第二級毒品安非他命五包淨重六點八公克及含
    第二級毒品安非他命殘渣之塑膠袋十個，與被告所有供施用第二級毒品安非他命
    用之分裝袋七個、分裝匙二支等扣案為證，又查被告二次因施用毒品案件，分別
    經觀察、勒戒後，均認無繼續施用毒品之傾向，由本院及臺灣基隆地方法院檢察
    署檢察官先後於八十七年七月三十日、八十八年四月十七日，以八十七年度易字
    第四Ｏ四號、八十八年度偵字第二四一九號為免刑判決及不起訴處分確定，嗣於
    八十八年五月五日下午八時三十分許起至同年六月二十一日下午五時三十分許止
    ，連續在不詳地點施用第二級毒品安非他命，經本院裁定送強制戒治，並經臺灣
    基隆地方法院檢察署檢察官以八十八年偵字第三Ｏ四四、四Ｏ九一號聲請簡易判
    決處刑，經本院於八十八年九月三日以八十八年度基簡字第六四九號判處有期徒
    刑五月，如易科罰金以三百元折算一日，並於八十九年四月十一日確定（尚未執
    行），後被告又於八十八年十一月二十四日下午七時三十分許起至同年月三十日
    下午八時採尿前二日止，連續在不詳地點施用第二級毒品安非他命，並持有第一
    級毒品海洛因，經本院於八十九年二月十八日以八十九年度基簡字第九十一號判
    處有期徒刑七月，如易科罰金以三百元折算一日（施用第二級毒品處有期徒刑五
    月，如易科罰金以三百元折算一日，持有第一級毒品處有期徒刑四月，如易科罰
    金以三百元折算一日，二罪定應執行刑）並於八十九年四月十七日確定（尚未執
    行），復被告又於八十九年八月初起至同年月二十日止，分別施用第一級毒品海
    洛因、第二級毒品安非他命，經本院於八十九年十二月十八日以八十九年度訴字
    第六Ｏ六號判處應執行有期徒刑一年（施用第一級毒品處有期徒刑八月，施用第
    二級毒品處有期徒刑六月，二罪定應執行刑），並於九十年一月三十一日確定（
    尚未執行），且有上開不起訴處分書、簡易判決處刑書、起訴書、判決書及臺灣
    基隆地方法院檢察署刑案資料查註紀錄表等附卷可按，被告於五年內再犯毒品危
    害防制條例第十條之罪，事證明確，被告三犯以上施用毒品之犯行至堪認定，應
    依法論科。
二、核被告所為，係犯毒品危害防制條例第十條第一項、第二項之施用第一級毒品罪
    、施用第二級毒品罪，其持有第一級毒品海洛因、第二級毒品安非他命係供施用
    ，其持有第一級毒品、第二級毒品之低度行為分別為施用第一級毒品、第二級毒
    品之高度行為所吸收，不另論罪，其先後多次施用第一級毒品、第二級毒品犯行
    ，均時間緊接，犯罪構成要件相同，顯係基於概括犯意為之，均為連續犯，應分
    別論以一施用第一級毒品罪、一施用第二級毒品罪，並均加重其刑，被告所犯上
    開二罪，犯意各別，罪名互異，應予分論併罰。起訴書就被告於九十年三月二十
    一日採尿前二、四日內，分別施用第一級毒品海洛因、第二級毒品安非他命以外
    之事實，漏未記載，惟該其餘之部分與起訴部分有連續犯裁判上一罪之關係，為
    起訴效力所及，本院得併予審理，在此敘明。再查被告於八十六年間曾因違反麻
    醉藥品管理條例案件，經台灣高等法院判處有期徒刑七月確定，於八十七年十月
    十四日縮短刑期執行完畢，有臺灣基隆地方法院檢察署刑案資料查註紀錄表、臺
    灣高等法院被告全國前案紀錄表及臺灣基隆地方法院法務部在監在押資料表各一
    紙在卷可考，其於五年以內再犯本件有期徒刑以上之罪，為累犯，應依刑法第四
    十七條規定遞加重其刑。爰審酌被告之品行，犯罪之動機、目的、手段、次數，
    所生之危害、為觀護人採驗尿液檢驗查獲後不知悔改仍施用毒品，及本件犯罪後
    於本院審理時坦承犯行，犯後態度良好等一切情狀，量處如主文所示之刑，並定
    其應執行刑，以示懲儆。
三、扣案之第一級毒品海洛因二包淨重○點九公克、第二級毒品安非他命五包淨重六
    點八公克及含第二級毒品安非他命殘渣之塑膠袋十個，為查獲之毒品，且因含第
    二級毒品安非他命殘渣之塑膠袋與第二級毒品安非他命難以析離，依法均宣告沒
    收銷燬，又扣案之分裝袋七個及分裝匙二支，為被告所有施用第二級毒品安非他
    命所用之物，依法宣告沒收。另葡萄糖二包，並非違禁物，亦非被告供本件施用
    毒品所用之物，依法亦不予宣告沒收，附此敘明。
據上論斷，應依刑事訴訟法第二百九十九條第一項前段，毒品危害防制條例第十條第
一項、第二項、第二十條第三項前段、第十八條第一項前段，刑法第十一條、第五十
六條、第四十七條、第五十一條第五款、第三十八條第一項第二款，判決如主文。
本案經檢察官黃士元到庭執行職務。
中      華      民      國      九十      年    十二    月    二十五    日
                                      台灣基隆地方法院刑事第二庭
                                              法  官  鄭  景  文
右正本證明與原本無異。
對於本件判決如有不服，應於收受送達後十日內，向本院提出上訴書狀，上訴於臺灣
高等法院，並按他造當事人之人數附具繕本。
                                              書記官  施  鴻  均
中      華      民      國      九十      年    十二    月    二十七    日
附錄論罪法條
毒品危害防制條例第十條：
施用第一級毒品者，處六月以上五年以下有期徒刑。
施用第二級毒品者，處三年以下有期徒刑。


司法院資訊處製作；財團法人民間司法改革基金會備份。
